【裁判字號】    98,訴,651
【裁判日期】    980609
【裁判案由】    侵權行為損害賠償
【裁判全文】
臺灣板橋地方法院民事判決               98年度訴字第651號
原      告  甲○○
                        5樓
訴訟代理人  陳錦芳律師
複  代理人  洪銘徽律師
被      告  乙○○
訴訟代理人  林文淵律師
上列當事人間請求侵權行為損害賠償事件，經刑事庭裁定移送（
97年度附民字第558 號），本院於民國98年5 月26日言詞辯論終
結，判決如下：
    主  文
被告應給付原告新臺幣佰萬元，及自民國九十七年十一月六日
起至清償日止，按年息百分之五計算之利息。
訴訟費用由被告負擔。
本判決於原告以新臺幣壹佰萬元為被告供擔保後，得假執行。但
被告如於假執行程序實施前，以新臺幣佰萬元為原告預供擔保
，得免為假執行。
    事實及理由
一、原告主張：
  (一)兩造為朋友關係，被告得知原告欲購屋做為結婚新房之用，
    竟萌生不法所有之意圖，於民國96年3 月間向原告佯稱伊擁
    有房屋數棟，可以新臺幣（下同）418 萬元便宜出售其位於
    蘆洲市○○街299 巷16號1 樓房地（下稱系爭房地）作為原
    告結婚賀禮，惟因需購買其他房地，要求原告先支付部分買
    賣價金，原告信以為真，陷於錯誤，遂在96年3 月6 日交付
    現金200 萬元給被告，再於同年月19日給付現金10萬元及發
    票日96年3 月19日、面額90萬元、支票票號ES0000000 號之
    玉山銀行蘆洲分行支票（下稱系爭玉山銀行支票）1 紙，共
    計100 萬元，以上合計300 萬元予被告，做為購屋款。嗣於
    96年6 月10日，原告見被告遲未與其簽訂系爭房屋買賣契約
    ，要求被告返還款項，被告遂於96年6 月29日交付支票號碼
    FN0000000 、票期96年6 月29日、面額150 萬元、受款人楊
    萬清之臺灣中小企業銀行蘆洲分行支票（下稱系爭臺灣中小
    企銀支票）1 紙與原告後，被告為避免原告將上開支票提示
    兌現，另基於詐欺犯意，旋於96年7 月1 日以電話向原告誆
    稱其子通姦被抓，需款150 萬元調解，請求原告返還150 萬
    元系爭臺灣中小企銀支票，致原告再次陷於錯誤，而將系爭
    臺灣中小企銀支票轉交被告指定之訴外人黃洪金蓮代收，黃
    洪金連遂再依被告指示，將該支票交付訴外人歐宗豪。詎被
    告於原告交付系爭臺灣中小企銀支票予黃洪金蓮後即避不見
    面，原告心生疑慮，調閱系爭房地建物謄本，發現該屋根本
    非被告所有，始知受騙。被告前開詐欺犯行，業經臺灣板橋
    地方法院檢察署檢察官提起公訴，並經臺灣板橋地方法院刑
    事庭判決諭知被告「乙○○意圖為自己不法之所有，以詐術
    使人將本人之物交付，處有期徒刑1 年4 月，減為有期徒刑
    8 月；又意圖為自己不法之所有，以詐術使人將本人之物交
    付，處有期徒刑8 月。應執行有期徒刑1 年2 月」，被告雖
    不服提起上訴，業遭臺灣高等法院98年度上易字第873 號刑
    事判決駁回被告上訴，全案判決確定。
  (二)按因犯罪而受損害之人，於刑事訴訟程序得附帶提起民事訴
    訟，對於被告及依民法負賠償責任之人，請求回復其損害，
    刑事訴訟法第487 條第1 項定有明文。又因故意或過失，不
    法侵害他人之權利者負損害賠償責任，民法第184 條第1 項
    前段定有明文。被告詐騙原告得款300 萬元，原告自得本於
    侵權行為法則，請求被告賠償。
  (三)併為聲明：被告應給付原告300 萬元，及自起訴狀繕本送達
    翌日起至清償日止，按年息百分之5 計算之利息；並願願供
    擔保請准予假執行。
二、被告則抗辯：
  (一)被告並無收到原告交付之300 萬元（即200 萬元、10萬元現
    金及系爭玉山銀行支票）：
    1.雖原告提出其母親張高金鳳在臺灣郵政股份有限公司（已
      更名為中華郵政股份有限公司）帳號00000000000000號之
      客戶歷史交易清單，其上在96年2 月7 日有現金提款100
      萬元，在96年3 月5 日有現金提款100 萬元，及提出原告
      在台北縣蘆洲市農會保管箱印鑑卡，以為原告在台北縣蘆
      洲市農會有開立保管箱之證明，並陳稱其於96年3 月6 日
      有自上開保管箱取出該等共計為200 萬元之金錢，且將之
      交付被告等情。惟查：原告於96年11月14日偵訊時陳稱
      「96年3 月5 日就是我去郵局領一百萬，隔天在蘆洲農會
      門口交給乙○○，同一天我去父親第一銀行領一百萬，一
      起於96年3 月6 日在蘆洲農會交給乙○○」等語，及原告
      於原審在98年1 月19日具結後，經詰問「所以說這200 萬
      都是從媽媽郵局戶頭拿出來？」、證稱「媽媽那邊跟爸爸
      那邊各拿100 萬」，詰問「媽媽那邊的100 萬是從郵局，
      爸爸那邊的100 萬？」、證稱「第一銀行」等語，均與上
      開原告所稱該等200 萬元之由來及取自於上開保管箱之情
      不一。再且，原告於96年3 月6 日前二天，既然已知要
      在96年3 月6 日要交付告訴人200 萬元，又何必於前一日
      （即5 日）先行自其母親張高金鳳之帳號領取100 萬元現
      金，並將之置放入保管箱內。上情，由原告於98年1 月19
      日在原審陳稱「那天見面的前二天，乙○○有打電話給我
      ，說要幫我介紹一個朋友，她朋友葉千詩會開車來載我跟
      乙○○，因為這筆錢是我父母賣房子的錢、分給我們兄弟
      ，見面前二天我錢剛好拿到手之後我就跟她說我那邊有錢
      」等語，可得知悉。並原告所稱其於96年2 月7 日自其
      母親張高金鳳之帳號領取100 萬元現金，及於96年3 月5
      日向自其母親張高金鳳之帳號領取100 萬元現金，均將之
      置放於保管箱內，非但所言與常情不符；且原告於98年1
      月19日在原審陳稱「因為我怕有遺產稅的問題，所以我把
      錢放在農會保險箱裡面」等語，然人死才有遺產稅，斯時
      原告既得以張高金鳳名義將張高金鳳之存款提領，則張高
      金鳳既未死亡，又何來遺產稅。又張高金鳳之帳戶，係
      設在台北市○○路○段240 號之台北光復郵局，而原告甲
      ○○所稱其之保管箱，係設在台北縣蘆洲市○○街115 、
      117 號之蘆洲市農會灰分行，兩地相差甚遠，原告應無
      將該兩日分別提領之100 萬元巨款，均將之送往上開保管
      箱內置放。以上，原告並無提出其有將該兩日分別提領
      之100 萬元巨款，均置放於上開保管箱內之證據，且其數
      次陳稱200 萬元之來源不一，可見原告所稱其有將該200
      萬元交付被告之情，誠有不實。又查原告於96年3 月6 日
      在蘆洲市農會，雖有將一包東西交給被告，然該包東西非
      200 萬元現金，此有：原告陳稱：「在96年3 月6 日中
      午將寄放在蘆洲市農會保管箱內之現金200 萬元提出，而
      被告則請其友人葉千詩開自小客車載其在蘆洲市農會外等
      待，告訴人領出200 萬元現金後即在葉千詩之自小客車上
      親手交付予被告」、「被告當時尚向葉千詩表示這200 萬
      元為告訴人向伊購屋之價金」等情（見原告96年8 月2 日
      刑事告訴狀第1 、2 頁），與證人葉千詩於96年10月12日
      偵訊時證稱：「當天我有載被告去長安街的農會旁邊，我
      跟被告在車上等，告訴人進去農會拿了一包東西出來，我
      不知道那包東西是什麼，他後來將那包東西交給被告」、
      「但我不確定那包東西到底是不是錢」等語，及證人葉千
      詩於98年1 月19日在原審經詰問「所以妳的車子當天從頭
      到尾沒有載過甲○○先生？」、證稱「沒有」、證稱「他
      敲我的車門，然後直接跟被告說話」，詰問「說了什麼話
      ？」，證稱「不清楚」等語，相較可知原告證稱其係在車
      上交付200 萬元予被告，並在車上交付200 萬元時，被告
      當時尚向葉千詩表示這200 萬元為原告向伊購屋之價金等
      情，與事實有異，可知不實。又證人葉千詩於96年10月
      12日偵訊時雖證稱：「被告有跟我說過告訴人要拿錢給他
      ，因為他有一個新房子要交屋」等語，然其在98年1 月19
      日在原審經辯護人詰問「被告當天有沒有跟妳說甲○○要
      給她錢這件事情？」、係證稱「忘記了」，經審判長詰問
      「在車上，乙○○有跟妳講到甲○○給她的那包是錢嗎？
      」、係證稱「不記得了」等語，是若證人葉千詩於偵訊時
      所稱「被告有跟我說過告訴人要拿錢給他，因為他有一個
      新房子要交屋」等語為真正，則證人葉千詩又豈會於原審
      詰問時，證稱「不記得？」，是證人葉千詩於偵訊時之上
      開證述，並不實在。以上，原告於96年3 月6 日在蘆洲
      市農會雖有交付一包東西給被告，但該包東西並非200 萬
      元現金。
    2.雖原告提出其玉山銀行存摺存款取款憑條、簽發本行支票
      申請書、甲○○玉山銀行存摺內頁影本、系爭玉山銀行支
      票正反面影本，並陳稱其於96年3 月19日有交付被告現金
      10萬元及系爭玉山銀行支票，共計100 萬元予被告等情。
      惟查：本案並無原告有將該等10萬元現金交付予被告之
      憑證。又查原告陳稱其交付該等100 萬元予被告，係在
      蘆洲市○○路26巷口被告販賣薑、蕃薯之攤位（見原告96
      年8 月2 日告訴狀第2 頁），相較原告於96年9 月5 日於
      偵訊時陳稱「第二次是96.3.19 日我在蘆洲市○○路12
      巷口附近付了100 萬元給被告」等語（見96年度他字第57
      09號偵查卷第10頁），則原告所稱交付100 萬元之地點即
      有不一，是若原告果真有交付該等100 萬元予被告，則原
      告就交付地點，又豈會有不一之陳述。再證人許淑貞雖證
      稱系爭玉山銀行支票，係來自於被告在96年3 月22日為返
      還其借款120 萬元而交付等語，然被告並無向證人許淑貞
      借款120 萬元。上情：(1)詳證人許淑貞於97年5 月14日經
      訊問「被告乙○○向你借款時，有無簽立本票、支票或借
      據？」、證稱「沒有」，訊問「他那次向你借款多少？」
      、證稱「是120 幾萬元」等語，然120 萬元之金額不小，
      若被告果真有向證人許淑貞借款120 萬元，又豈會無立下
      字據，是見證人許淑貞說詞不實在。(2)再詳證人許淑貞於
      97 年5月14日偵訊時經訊問「被告何時向你借120 幾萬元
      ？」證稱「大概是於96年3 月22日交付支票前一、二個月
      左右，被告陸陸續續向我借的」，訊問「你如何交付款項
      ？」、證稱「如果是小額，我就直接給他現金，如果是大
      額，我就用匯款的方式」等語，是核120 萬元數額非小，
      若果真有借款120 萬元之情存在，則證人許淑貞應該係以
      匯款之方式為之，然核被告之蘆洲市農會存摺，在96年3
      月22日前一、二個月，並無證人許淑貞匯款之資料存在（
      見被告之蘆洲市農會存摺，96年度他字第5709號偵查卷第
      43、44、45、46頁），是證人許淑貞說詞之不實在。(3)又
      參核證人許淑貞於97年5 月14日偵訊時證稱「當初他說要
      還我100 萬元，卻只交本件90萬元支票給我，因為金額不
      符，我心裡不滿意，所以印象深刻。我於96年3 月26日還
      有匯180 萬元給被告（庭呈匯款單影本乙紙），可以證明
      我們知道有多次借款往來」等語，亦可知證人許淑貞證述
      之不實在，蓋若被告在96年3 月22日要還證人許淑貞100
      萬元，只還他90萬元（即系爭支票），因此證人許淑貞對
      被告心裡不滿意，則證人許淑貞又豈會於96年3 月26日匯
      款180 萬元予被告，是證人許淑貞說詞之不實在。(4)又據
      證人許淑貞陳稱被告向他借120 萬元，在96年3 月22日陳
      稱要還100 萬元，只還了90萬元（系爭支票），則理應被
      告在96年3 月22日之後尚欠證人許淑貞30萬元（120 萬元
      －90萬元），然核證人於98年1 月19日於原審經詰問「在
      你3 月26日匯款給乙○○180 萬之前，乙○○有沒有欠妳
      錢？」、證稱「那時候乙○○沒有欠我錢」等語，可知證
      人許淑貞所稱被告有向其借款120 萬元，並以交付系爭玉
      山銀行支票之方式，返還其90萬元等情，均不實在。
  (二)被告未曾以被告有房屋數幢，可以418 萬元較市價便宜，出
    系爭房地予原告，作為原告結婚賀禮等為由，向原告先行收
    取購買系爭房屋之價金300 萬元：
    1.原告於96年時，已從事房屋仲介業多年，不可能未調取系
      爭房地之謄本，即交付高達300 萬元之價款予被告，向被
      告買受系爭房屋，是：由系爭房屋謄本上之登載資料被
      ，可以得知系爭房地於95年3 月17日，所有權人已設定最
      高限額抵押權192 萬元予安泰人壽保險股份有限公司，是
      原告所稱若屬真正，則被告以418 萬元價位將系爭房地出
      售予原告，原告應該給付被告之價金418 萬元，扣除192
      萬元抵押權借款，則原告最多只需給付被告226 萬元，並
      非300 萬元。且由系爭房地謄本之登載資料，可知系爭
      房地之所有權人係吳清芳，非被告，則至笨之愚者，亦不
      可能在未與被告簽訂系爭房地之買賣契約、未言明稅費由
      何人負擔等之情況下，即先行給付高達300 萬元巨款予被
      告，向被告買受登記所有權人為吳清芳之系爭房地。
    2.更何況，原告為大學畢業，47年5 月1 日出生，於96年3
      月時，已為48歲之成年男子，且已從事房屋仲介買賣業多
      年者。上情有：原告96年8 月2 日告訴狀記載「告訴人
      從事不動產仲介為業，民國93年間因仲介不動產買賣而認
      識被告」，及原告之名片可核。原告於96年9 月26日偵
      訊時陳稱「我本身做仲介，也大學畢業」等語，及法務部
      戶役政連結作業系統原告之基本資料（刑事地院卷(二)第35
      頁）可核。
  (三)併為答辯聲明：原告之訴及其假執行之聲請均駁回；如受不
    利判決，被告願供擔保請准宣告免為假執行。
三、查被告本件雖否認其有以有房屋數幢，可以較市價便宜之41
    8 萬元，出售系爭房地予原告，作為原告結婚賀禮為由，向
    原告詐得300 萬元（即200 萬元、10萬元現金及系爭玉山玉
    山銀行支票），且未曾以其子通姦被抓，需以150 萬元作為
    調解為由，向原告施詐，而取回原所交付之系爭臺灣中小企
    銀支票，並以前開情詞置辯，且於本院刑事庭審理中亦辯稱
    ：伊曾於94年向原告提及系爭房地，因為伊行動不便，所以
    沒有帶原告去看屋，後來也沒有請代書簽立契約，原告也沒
    有拿錢給伊；而支票部分是因為原告與許淑貞有簽賭的金錢
    往來，許淑貞才會取得原告系爭玉山銀行支票，與伊並無關
    係；另外伊因將向楊萬清借得之150 萬元再轉借予歐宗豪，
    適原告來訪，遂託原告將楊萬清為發票人之系爭臺灣中小企
    銀150 萬元之支票轉交予黃洪金蓮，再由黃洪金蓮轉交予歐
    宗豪，所以過程中原告曾經手過系爭臺灣中小企銀之支票，
    但與買賣房屋之事並無關係云云。惟查：
  (一)上開犯罪事實，業據原告於偵訊、本院刑事庭審理時證述：
    被告因急需用錢，對伊稱要便宜賣系爭房地，並且當作伊結
    婚禮物，伊先於96年2 月7 日、97年3 月5 日自伊母張高金
    鳳之帳戶各提領100 萬元，並置於農會保管箱內，再於96
    年3 月6 日，伊將農會保管箱內所放現金領出後，在葉千詩
    的車上將裝有現金200 萬元之牛皮紙袋交付予被告，伊再於
    96年3 月19日將伊於玉山銀行的定存解約，以90萬元的支票
    及現金10萬元用信封裝，直接拿去被告的攤位交付予被告，
    而被告對於簽約之事一再拖延，亦不讓伊去看系爭房地，迄
    於96年6 月間伊娶妻返臺後，一直向被告催促返還上開款項
    ，被告遂於96年6 月29日交付伊150 萬元之支票，伊取得支
    票後，被告復來電稱其子因通姦遭綁，需150 萬元解決此事
    ，伊遂於96年7 月1 日星期日晚間將支票交由被告所指定之
    友人黃洪金蓮，伊並請黃洪金蓮簽立簽收之字據等語明確（
    見96年度他字第5709號偵查卷第10-11 、41頁、本院刑事卷
    (二)第75-81 頁），核與證人葉千詩證稱：伊開車搭載被告至
    農會前面時，原告先敲伊的車門，與被告交談後復進入農會
    ，然後原告又走出農會，拿給被告一包東西，伊不知道那包
    東西是什麼，但被告曾提及要賣屋予原告，作為結婚的新房
    ，所以原告要拿錢給被告，後來伊將被告載往八里關渡廟旁
    的工廠等語（見同上他字偵查卷第35、36頁、本院刑事卷(二)
    第94頁），及證人黃洪金蓮證稱：因為被告撥電話給伊稱，
    會有一個張先生要拿支票給被告，託伊至伊所開設之樂透彩
    券行內代為收受，被告會再過來拿取該支票，伊遂於晚上8
    時許前往彩券行後，張先生（指在庭的原告）即過來跟伊說
    被告叫他拿支票給伊，因為伊與原告並不認識，原告遂要求
    伊簽立字據表示伊簽收該支票等語相符（見同上他字偵查卷
    第15頁、本院刑事卷(二)第87-88 頁），並有臺灣郵政股份有
    限公司（已更名為中華郵政股份有限公司）帳號0000000000
    0000號張高金鳳帳戶之客戶歷史交易清單1 份、臺北縣蘆州
    市農會保管箱印鑑卡、玉山銀行存摺存款取款憑條、簽發本
    行支票申請書、原告玉山銀行存摺內頁影本、系爭玉山銀行
    支票正反面影本、臺北縣蘆洲市○○街299 巷16號建物登記
    第二類謄本在卷可按（見同上他字偵查卷第5 、11-13 、18
    、33頁、本院刑事卷(二)第52頁）。
  (二)又依證人許淑貞證述：系爭玉山銀行支票是被告交給伊，伊
    並不知情該支票從何而來，係因被告欠伊120 萬元，被告稱
    要還款100 萬元，卻僅於96年3 月22日在臺北縣蘆洲市中原
    市場交付系爭玉山銀行90萬元之支票予伊作為還款，所以伊
    對此事印象深刻，伊與原告並不相識，亦無金錢往來關係，
    是事後因為這張支票才知道被告與原告有金錢糾紛等語（見
    97年度偵字第527 號偵查卷第45、48頁、及本院刑事卷(二)第
    96-100頁），並參以永豐商業銀行南蘆洲分行97年3 月19日
    永豐銀南蘆洲分行（097） 字第00007 號函附許淑貞開戶資
    料及交易明細表1 份，可知系爭玉山銀行支票提示人許淑貞
    並非因與原告有賭債或其他金錢借貸關係而取得該支票，是
    被告上開所辯：系爭玉山銀行支票，應係原告與許淑貞間賭
    債之金錢往來，與伊無關云云，顯係推諉卸責之詞，不足採
    信。
  (三)再黃洪金蓮受被告之託代為收受系爭臺灣中小企銀支票後，
    復依被告指示將支票交予前往彩券行之歐宗豪等情，亦據證
    人黃洪金蓮證稱：被告原稱星期二會來跟伊拿系爭臺灣中小
    企銀支票，後來星期一時就有一個男子過來拿票，該男子當
    場撥打電話予被告，被告在電話中跟伊稱票拿給該男子沒有
    關係，伊就把支票交給他等語（見本院刑事卷(二)第88頁），
    及證人歐宗豪證稱：被告係在伊家樓下賣菜，而原告係透過
    被告之關係所認識，系爭臺灣中小企銀支票係被告叫伊去彩
    券行拿的，因為被告請伊簽牌，這張150 萬元的支票是要還
    伊的賭金，伊跟被告之間只有賭金的往來等語明確（見本院
    刑事卷(二)第104 頁），並有臺灣中小企業銀行蘆洲分行96年
    10月5 日96蘆洲字第1549690187號函附系爭臺灣中小企業銀
    行支票影本及存摺存款存款憑條在卷可參（見同上他字偵查
    卷第29-30 頁），然綜合上情以析，被告既與黃洪金蓮同於
    市場工作，且其工作地點又在歐宗豪住處樓下，何以再須輾
    轉託無地緣關係之原告先行轉交支票予黃洪金蓮，復指定歐
    宗豪前往黃洪金蓮之彩券行領取該支票？況該支票之金額高
    達150 萬元，如此迂迴轉交無啻增添遺失或侵占等風險，是
    被告所辯係歐宗豪向其借款而由原告輾轉交付等情，核與原
    告、證人歐宗豪上開證述均有所矛盾，復與常理有悖，不足
    採信。
  (四)復佐證人即代書邱明嬌於本院審理時證稱：伊約在96年2 、
    3 月間曾在被告菜市場攤位聽聞被告稱有向原告收了一些錢
    ，因為要賣房子給原告，她說直接辦理過戶就好，無須簽約
    ，原告並有100 多萬還沒給她，伊曾問說為何不叫原告自己
    貸款，但被告回稱因為是自己人沒有關係等語（見本院刑事
    卷(二)第84頁），經核與原告上開所述：與被告約定價款為41
    8 萬元，已交付被告300 萬元之情節（即仍有百餘萬之尾款
    未為交付）亦為相符，益徵原告對於被告佯以販屋之名而取
    得價款之指證應非子虛，且被告顯係因有大筆資金需求，始
    以不實之說詞使原告交付財物，其有不法所有之意圖甚明。
  (五)再觀之被告先於96年9 月19日於檢察事務官詢問時供稱：伊
    並沒有拿到原告的錢，伊原本係要以520 萬元賣給原告登記
    在伊夫吳財火名下位於臺北縣蘆洲市○○街233 巷21號1 樓
    之房屋云云（見同上他字偵查卷第15頁）；惟依證人邱明嬌
    於檢察事務官詢問時證稱：當初被告除了房屋要賣予「弟弟
    」（原告）外，另有委託伊辦理長安街233 巷房屋增貸等語
    （見同上他字偵查卷第15、16頁），並參以臺北縣蘆洲市○
    ○街233 巷21號1 樓之建物登記謄本及被告之蘆洲市農會存
    摺明細，可知被告於96年2 月14日方以臺北縣蘆洲市○○街
    233 巷21號1 樓之房屋貸得700 萬元，顯係因有資金需求而
    為，是倘依被告上開所辯欲以520 萬元出售長安街233 巷21
    號1 樓之房屋予原告，並不足以清償其甫向農會所借得之70
    0 萬元，實與一般買賣房屋之情況有違。況且，如欲出售該
    屋，且亦已尋得賣家，則何必委請證人邱明嬌再以該屋辦理
    增貸。足徵被告所辯，俱與事理有違，不足採信。
  (六)被告又於96年11月14日於檢察事務官詢問時供稱：伊剛好要
    用錢，遂請原告開車載伊和葉千詩一起去蘆洲農會領伊的錢
    ，領完後就直接回伊市場的攤位云云（見同上他字偵查卷第
    41頁），再於本院刑事庭審理時改稱：係原告要拿金項鍊給
    伊和葉千詩看，所以才會一起去農會云云（見本院刑事卷(二)
    第95頁），惟依被告於96年3 月6 日在蘆洲農會帳戶之存款
    僅剩1,910 元，有被告蘆洲農會存摺影本在卷可參（見同上
    他字卷第46頁），以如此之金額何不逕以提款卡領取即可，
    無須由葉千詩、原告共同前往農會始得為之，亦無須由原告
    代為提出，甚而以牛皮紙袋包裝而交付，是被告就為何前往
    蘆洲農會、如何前往等情均供述不一，更與常情有違，再者
    ，復與原告、證人葉千詩證述均有所不符，足徵被告上開所
    辯，俱係卸責之詞，殊難採信。
  (七)至證人吳德海、楊益清固證述曾透過被告向許淑貞投注六合
    彩云云（見本院刑事卷(二)105 至109 頁），惟依其等證詞，
    至多僅能認定被告、許淑貞有簽賭之事實，縱使許淑貞果係
    因簽賭之事而與被告有金錢上之往來關係，並不足以此推論
    原告有簽賭行為或系爭玉山銀行支票係為原告簽賭而支付許
    淑貞之賭金，是上開證述內容均與本件被告犯罪事實無關連
    性，無從據此採為對被告有利之認定。
  (八)此外，被告上開兩次詐欺取財罪嫌，經本院以97年度易字第
    2275號刑事判決判處有期徒刑1 年4 月，減為有期徒刑8 月
    及有期徒刑8 月，應執行有期徒刑1 年2 月後，亦經臺灣高
    等法院以98年上易字第873 號刑事判決駁回被告之上訴而確
    定，亦有上開刑事判決2 件在卷可憑，復經本院調閱上開刑
    事全卷查明屬實。是被告所辯均屬不實，並無可採。
四、按因故意或過失，不法侵害他人之權利者，負損害賠償責任
    ，民法第184 條第1 項前段定有明文。本件被告既意圖為自
    己不法之所有，先後兩次向原告施詐，致原告實際上受有30
    0 萬元之損害，自屬因故意不法侵害原告之財產權，致原告
    受有損害，則原告本於侵權行為之法則，請求被告給付300
    萬元及自起訴狀繕本送達翌日即97年11月6 日起起至清償日
    止，按年息百分之5 計算之利息，為有理由，應予准許。
五、兩造均陳明願供擔保，聲請宣告假執行及免為假執行，經核
    尚無不合，爰分別酌定相當擔保金額准許之。
六、因本件事證已臻明確，兩造其餘主張陳述及所提之證據，經
    本院審酌後，認與本件判斷結果無影響，均毋庸再予一一審
    酌，附此敘明。
七、結論：原告之訴為有理由，依民事訴訟法第78條、第390 條
    第2 項、第392 條第2 項，判決如主文。
中    華    民    國    98    年    6     月    9     日
                  民事第一庭    法  官  高文淵
上列正本係照原本作成
如對本判決上訴，須於判決送達後20日內向本院提出上訴狀
中    華    民    國    98    年    6     月    9     日
                                書記官  許慧貞


司法院資訊處製作；財團法人民間司法改革基金會備份。
